臺灣高等法院臺中分院民事裁定
110年度抗字第317號
抗  告  人  林德郎  
相  對  人  林嘉富  
上列當事人間提存異議事件，抗告人對於民國110年5月10日臺灣
臺中地方法院110年度聲字第144號裁定提起抗告，本院裁定如下
：
    主  文
抗告駁回。
抗告費用由抗告人負擔。
    理  由
一、抗告意旨略以：相對人未與抗告人協商土地分割及土地價額
    ，逕將抗告人所共有坐落臺中市○○區○○段0000地號土地（下
    稱系爭土地）強制賣出，違反土地法第34條之1第5項及憲法
    第15條等規定，為此提起抗告請求廢棄原裁定。
二、按金錢之清償提存，依提存法第9條規定，祇須於提存書記
    載提存人之姓名、住所、提存之金額、提存之原因事實、受
    取權人之姓名、住所，受取提存物如應為對待給付者，並應
    記載其對待給付之標的或所附之要件即可。又清償提存乃債
    務人將其對債權人應為之給付，提存於國家設置之提存所，
    以代清償，其性質屬於非訟程序，提存所就提存事件僅得依
    提存法及同法施行細則之規定為形式上審查。至當事人間有
    關提存原因法律關係權利義務之實體事項爭執，應另循訴訟
    程序謀求解決，提存所並無審查之權限。準此，提存人提出
    之提存書記載之原因事實，只要形式上合於提存法第9條及
    同法施行細則第3條之規定，提存所即應准予提存。
三、經查，本件相對人辦理清償提存，所主張提存之原因事實為
    ：抗告人出售系爭土地（權利範圍7分之1），其應受領之買
    賣價金為新臺幣0000萬0000元，經以存證信函通知並告知扣
    除相關費用後，抗告人受領遲延，故依法提存，並於提存書
    載明提存人、受取權人姓名、住址、提存物名稱、種類、數
    量及提存原因，連同提存通知書、證明文件提出於原法院提
    存所等情，業經原審調卷核閱無訛，堪認相對人所為之提存
    符合提存法第9條第1項規定，故原法院提存所准予提存，即
    無不合。抗告人所主張相對人未依土地法第34條之1第5項規
    定向抗告人協商土地分割事宜，逕將系爭土地強制賣出云云
    ，經核乃屬實體爭執事項，依前揭說明，應由抗告人另循訴
    訟程序解決，非原法院提存所有權審查認定，亦非本件抗告
    程序所得審究。從而，原法院裁定駁回抗告人之異議，並無
    不合。抗告意旨指摘原裁定不當，聲明廢棄，為無理由，應
    駁回其抗告。
四、據上論結，本件抗告為無理由，爰裁定如主文。
中　　華　　民　　國　　110 　年　　8 　　月　　17　　日
        　　      民事第八庭  審判長法　官  杭起鶴
　　　　　　　　　　　　　　        法　官  黃裕仁
　　　　　　　　　　　　　　　      法　官  羅智文     
正本係照原本作成。
如不服本裁定應於送達後10日內向本院提出再抗告狀，並繳納再
抗告費新臺幣一千元。再抗告應以適用法規顯有錯誤為理由，並
需委任律師或具律師資格之關係人為代理人。
                                    書記官  林賢慧

中　　華　　民　　國　　110 　年　　8 　　月　　17　　日